【裁判字號】    98,訴,1456
【裁判日期】    980715
【裁判案由】    公共危險
【裁判全文】
臺灣臺中地方法院刑事判決              98年度訴字第1456號
公  訴  人  臺灣臺中地方法院檢察署檢察官
被      告  乙○○
上列被告因公共危險案件，經檢察官聲請簡易判決處刑及移送併
案審理（聲請簡易判決處刑案號：97年度偵字第21938 號，併案
案號：98年度偵字第5443號），而經本院沙鹿簡易庭改依通常程
序審理，被告於準備程序中為有罪陳述，經本院合議庭裁定由受
命法官依簡式審判程序獨任審理，判決如下：
    主    文
乙○○放火燒燬他人所有之自用小客車壹部，致生公共危險，處
有期徒刑壹年貳月。
    犯罪事實及理由
一、乙○○對甲○○素有好感，見甲○○經濟欠佳之際，曾出手
    相助，惟嗣後甲○○拒絕其追求，乙○○因認甲○○戲弄其
    感情，且未處理金錢之事而心生不滿，竟基於放火燒燬他人
    所有物品及毀損之犯意，由其所騎乘摩托車內抽出一些汽油
    分裝成2 瓶，並裝入小紙袋內，於民國97年8 月18日0 時許
    ，搭乘計程車至臺中縣大肚鄉○○路○ 段28號6 號之甲○○
    住處前，先戴上鴨舌帽及毛巾摀口之方式偽裝後，將以衛生
    紙捲成條狀放入保特瓶內吸取汽油，瓶口以香菸綁上火柴作
    為引信而做成之汽油彈2 個，分別放置於停放在甲○○上開
    住處前，甲○○之母李劉蕊所有之車牌號碼8H-1866 號自小
    客車及李淳繶所有、平日由甲○○使用之車牌號碼2J-3056
    號自小客車之引擎蓋上，以打火機點燃香菸後，旋即搭乘不
    知情之陳明松所駕駛之車輛離去，至生公共危險於他人。嗣
    上開放置於車牌號碼8H-1866 號自小客車上之汽油彈經引爆
    後，該車左右前輪起火燃燒、前半段金屬引擎蓋受燒變色烤
    漆剝落，前面置放雨刷塑膠凹槽處嚴重受燒受熱溶解，致該
    車車頭部分燒燬而無法使用，甲○○及其家人聽到爆炸聲響
    跑出察看，快速將車牌號碼2J-3056 號自小客車上已引燃但
    尚未爆炸之汽油瓶撥開，上開2J-3056 號自小客車始未燒燬
    ，然雨刷部分仍遭毀損，而生損害於李淳繶及甲○○。
二、證據名稱：
(一)、被告乙○○於偵查及本院審理時之自白。
(二)、證人即告訴人甲○○、證人黃文岳、李進添、陳明松於警
      詢或偵訊中之證言。
(三)、刑案現場圖（警卷第19頁）、車號8H-1866、2J-3056自小
      客車受損及現場照片8張（警卷第20至第23頁）、監視錄
      影畫面4 張（警卷第24至第25頁）、被告乙○○照片4 張
      （警卷第26頁）、被告乙○○所使用之自小客車2J-8922
      號照片2 張、現場遺留保特瓶照片2 張（警卷第28頁）、
      車籍資料3 份（警卷第29至第31頁）、臺中縣消防局火災
      原因調查報告書（核交卷第6 至第12頁）、消防局所拍攝
      照片7 張（他卷第16至第19頁）。
三、按刑法公共危險罪章所稱之「燒燬」，係指標的物已因燃燒
    結果喪失其效用而言，依此解釋，刑法第175 條第項之「燒
    燬」前2 條以外之他人所有物，必須該物已經燒燬而喪失其
    主要效用方屬之。經查，本件車號8H-1866 號自小客車車頭
    部分遭燒燬而無法修復使用，該車係已達燒燬之程度，惟車
    號2J -3056號自小客車僅雨刷部分毀損，業經證人甲○○證
    述在卷（本院卷第19頁正面、背面），足見車號2J -3056號
    自小客車並未經燒毀而喪失其主要效用，未達「燒毀」之程
    度，是核被告放火燒燬車號8H-1866 號自小客車所為，係犯
    刑法第175 條第1 項之放火燒燬他人所有之物致生公共危險
    罪，其毀損車號2J-3056 號車輛雨刷所為，係犯刑法第354
    條之毀損器物罪。其以一行為觸犯上開2 罪名，為想像競合
    犯，應從一重之刑法第175 條第1 項之放火燒燬他人所有之
    物致生公共危險罪處斷，公訴意旨雖漏論刑法第354 條之毀
    損器物罪部分犯行，惟此部分與已聲請簡易判決處刑之刑法
    第175 條第1 項之放火燒燬他人所有物部分為想像競合犯之
    裁判上一罪關係，為起訴效力所及，本院自得併予審理。爰
    審酌被告乙○○僅因感情糾紛，且認其與告訴人間之金錢債
    務尚未釐清，竟憤而放置汽油彈於上開車輛上並點燃縱火，
    對於公共安全造成嚴重危害，其法治觀念儼然薄弱，並考及
    被告犯罪動機、手段、目的，犯罪後已坦承犯行，態度尚稱
    良好等一切情狀，量處如主文所示之刑，以示懲儆。至於公
    訴意旨求處緩刑3 年，然被告尚未賠償告訴人損失，亦未徵
    得告訴人之原諒，是本院認尚不宜給予緩刑之宣告，併予敘
    明。
四、據上論斷，應依刑事訴訟法第452 條、第273 條之1 第1 項
    、第299 條第1 項前段、第310 條之2 、第454 條第1 項，
    刑法第175 條第1 項、第55條前段、第354 條，判決如主文
    。
中    華    民    國    98    年    7     月    15    日
                  刑事第十庭      法  官  柯雅惠
以上正本證明與原本無異。
如不服本判決應於收受判決後10日內向本院提出上訴書狀，並應
敘述具體理由；其未敘述上訴理由者，應於上訴期間屆滿後20日
內向本院補提理由書（均須按他造當事人之人數附繕本）「切勿
逕送上級法院」。
                                  書記官  鄭淑英
中    華    民    國    98    年    7     月    15    日
附錄論罪科刑法條
中華民國刑法第175條
放火燒燬前二條以外之他人所有物，致生公共危險者，處 1 年以
上 7 年以下有期徒刑。
放火燒燬前二條以外之自己所有物，致生公共危險者，處 3 年以
下有期徒刑。
失火燒燬前二條以外之物，致生公共危險者，處拘役或 3 百元以
下罰金。


司法院資訊處製作；財團法人民間司法改革基金會備份。
